# 银行承兑汇票保证金不作为现金，变动额在现金流量表附表中哪个项目反映呢？

提问人：hunaipeng 时间：2012-01-30 22:05:56
RT............

回答人：chenyiwei
回复 hunaipeng 的帖子
区分两种情况讨论，即票据到期后直接以保证金支付，以及到期后以另外的存款支付，同时保证金退还。
前一种情况，在开具票据相应存入保证金时，应按照票据开立的用途，将保证金计入“购买商品、接受劳务支付的现金”或者“购建固定资产、无形资产和其他长期资产支付的现金”等具体项目中。 后一种情况，保证金存出时和收回时均作为筹资活动，与支付票据款的现金流量分开列示。

提问人：hunaipeng 时间：2012-02-01 13:56:22
回复 chenyiwei 的帖子
如果属于前一种情况，其变动额在现金流量表附表如何反映呢？

回答人：chenyiwei
前一种情况下的变动额是逐笔列入对应的现金流量项目的，而不是将变动净额轧差反映在某一项目中。

提问人：tlt12321 时间：2012-03-08 10:39:28
回复 chenyiwei 的帖子
如果是属于前一种情况，保证金的变动计入了“购买商品、接受劳务支付的现金”，附表中怎么处理呢？计入“其他”还是“经营性应收项目变动”？相应的利息收入按照不同情况作为相应的减项吗？

回答人：chenyiwei
计入经营性应收项目增减变动。